【裁判字號】    95,交聲,816
【裁判日期】    950929
【裁判案由】    聲明異議
【裁判全文】
臺灣彰化地方法院交通事件裁定         95年度交聲字第816號
原處分機關  交通部公路總局臺中區監理所彰化監理站
受 處分 人
即 異議 人  甲○○
上列受處分人因違反道路交通管理處罰條例案件，對於交通部公
路總局臺中區監理所彰化監理站民國95年4月13日所為之處分（
彰監四字第裁64－BY0000000號），聲明異議，本院裁定如下：
    主  文
異議駁回。
    理  由
一、按受處分人不服道路交通管理處罰條例第八條所定主管機關
    所為之處罰者，得於接到裁決書之翌日起二十日內，向管轄
    地方法院聲明異議，道路交通管理處罰條例第八十七條第一
    項定有明文；又交通法庭認聲明異議不合法律上之程式，且
    無從補正者，應以裁定駁回之，道路交通案件處理辦法第十
    八條前段亦有明文。
二、次按處理違反道路交通管理事件，有關文書送達之程序，依
    行政程序法之規定。送達，於應受送達人之住居所、事務所
    或營業所為之。於應送達處所不獲會晤應受送達人時，得將
    文書付與有辨別事理能力之同居人、受僱人或應送達處所之
    接收郵件人員。送達，不能依前二條規定為之者，得將文書
    寄存送達地之地方自治或警察機關，並作送達通知書兩份，
    一份黏貼於應受送達人住居所、事務所、營業所或其就業處
    所門首，另一份交由鄰居轉交或置於該送達處所信箱或其他
    適當位置，以為送達。前項情形，由郵政機關為送達者，得
    將文書寄存於送達地之郵政機關。寄存機關自收受寄存文書
    之日起，應保存三個月。違反道路交通管理事件統一裁罰基
    準及處理細則第五條、行政程序法第七十二條第一項前段、
    第七十三條第一項、第七十四條分別定有明文。經查：本件
    原處分機關裁決書（彰監四字第裁六四－ＢＹ000000
    0號）於九十五年四月十九日寄存送達於受處分人即異議人
    戶籍地址（彰化縣芳苑鄉○○村○○路○段七二○巷八十二
    號）之郵政機關「草湖郵局」，有交通部公路總局臺中區監
    理所彰化監理站送達證書一紙在卷可憑，可確定本件已向異
    議人為合法之送達無誤。惟異議人指述其因戶籍地址和承租
    通訊地址不同，因而未收到舉發通知書及裁決書致逾期未繳
    納罰鍰遭註銷牌照一節，然有異議人個人基本資料查詢結果
    可稽，其戶籍地址為「彰化縣芳苑鄉○○村○○路○段七二
    ○巷八十二號」亦與上揭送達住址無異，是該原處分機關裁
    決書業經依法寄存送達於異議人戶籍地址之郵政機關，自應
    認為該裁決書已合法送達與異議人，異議人僅以戶籍地與居
    所地通訊地址不同致其未曾收受通知書為抗辯，仍無礙於原
    處分機關對其住所為送達之合法性。綜上所述，本件裁決書
    係於民國九十五年四月十九日寄存送達於異議人戶籍地之郵
    政機關「草湖郵局」，則受處分人若不服該裁決結果，依法
    應自九十五年四月二十日（即其收受裁決書之翌日）起算二
    十日內為異議之聲明，受處分人遲至九十五年八月二十二日
    始具狀向原處分機關提出聲明異議，有卷附原處分機關移送
    書及受處分人之聲明異議狀可按（具狀日期載為九十五年八
    月二十二日），則受處分人提起本件異議，顯已逾法定之二
    十日異議期間，其聲明異議不合法律上之程式，且無從補止
    ，揆諸前開說明，本件異議應予駁回。
三、據上論斷，應依道路交通案件處理辦法第十八條前段，裁定
    如主文。
中    華    民    國    95    年    9     月    29    日
                  交通法庭    法  官  李水源
以上正本證明與原本無異。
如不服本裁定，應於裁定送達後5日內，向本院提出抗告狀（須
附繕本）。
中    華    民    國    95    年    9     月    29    日
                              書記官  廖建興


司法院資訊處製作；財團法人民間司法改革基金會備份。
